it: Materiale di base della pasta modellabile: A base di polpa di carta; A base di polimeri; Pasta di sale; A base di silicone; A base di amido; A base di cera; A base di farina/grano; Altro
hu: Formázógyurma alapanyaga: Papírpép alapú; Polimer alapú; Sógyurma; Szilikon alapú; Keményítő alapú; Viasz alapú; Búza-/liszt alapú; Egyéb
de: Grundmaterial des Modellierteigs: Papierzellstoffbasiert; Polymerbasiert; Salzteig; Silikonbasiert; Stärkebasiert; Wachsbasiert; Weizen-/Mehlbasiert; Sonstige
pt-PT: Massa de modelar como base: À base de pasta de papel; À base de polímeros; Massa de sal; À base de silicone; À base de amido; À base de cera; À base de trigo/farinha; Outro
zh-CN: 造型彩泥基础材质: 纸浆基; 聚合物基; 盐面团; 硅胶基; 淀粉基; 蜡基; 小麦/面粉基; 其他
fr: Composition de base de la pâte à modeler: À base de pulpe de papier; À base de polymère; Pâte à sel; À base de silicone; À base d’amidon; À base de cire; À base de blé/farine; Autre
nl: Kneedmassa basismateriaal: Op basis van papierpulp; Op basis van polymeer; Zoutdeeg; Op basis van siliconen; Op basis van zetmeel; Op basis van was; Op basis van tarwe/bloem; Overig
hr-HR: Osnovni materijal za modeliranje tijesta: Na bazi papirne pulpe; Na bazi polimera; Slano tijesto; Na bazi silikona; Na bazi škroba; Na bazi voska; Na bazi pšenice/brašna; Ostalo
pt-BR: Massa de modelar material de base: À base de polpa de papel; À base de polímero; Massa de sal; À base de silicone; À base de amido; À base de cera; À base de trigo/farinha; Outro
el: Υλικό βάσης ζύμης μοντελισμού: Με βάση τον χαρτοπολτό; Με βάση το πολυμερές; Ζύμη αλατιού; Με βάση τη σιλικόνη; Με βάση το άμυλο; Με βάση το κερί; Με βάση το σιτάρι/αλεύρι; Άλλο
sk-SK: Základný materiál modelárskej hmoty: Na báze papieroviny; Na báze polymérov; Slané cesto; Na báze silikónu; Na báze škrobu; Na báze vosku; Na báze pšenice/múky; Iné
ko: 점토 반죽 베이스 성분: 종이 펄프 베이스; 폴리머 베이스; 소금 반죽; 실리콘 베이스; 전분 베이스; 왁스 베이스; 밀/밀가루 베이스; 기타
en: Modeling dough base material: Paper pulp-based; Polymer-based; Salt dough; Silicone-based; Starch-based; Wax-based; Wheat/flour-based; Other
bg-BG: Основен материал за моделиращо тесто: На базата на хартиена маса; На полимерна база; Солено тесто; На силиконова база; На базата на нишесте; На восъчна база; На базата на пшеница/брашно; Друго
pl: Materiał bazowy masy modelarskiej: Na bazie masy papierowej; Na bazie polimerów; Masa solna; Na bazie silikonu; Na bazie skrobi; Na bazie wosku; Na bazie pszenicy/mąki; Inny
es: Material base de la para modelar: A base de pulpa de papel; A base de polímeros; Masa de sal; A base de silicona; A base de almidón; A base de cera; A base de trigo/harina; Otro
lt-LT: Modeliavimo masės pagrindo medžiaga: Celiuliozės pagrindo; Polimerų pagrindo; Druskos tešla; Silikono pagrindo; Krakmolo pagrindo; Vaško pagrindo; Kviečių / miltų pagrindo; Kita
zh-TW: 造型黏土基底材質: 紙漿基; 聚合物基; 鹽麵團; 矽膠基; 澱粉基; 蠟基; 小麥/麵粉基; 其他
sv: Basmaterial för modellera: Pappersmassebaserad; Polymerbaserad; Trolldeg; Silikonbaserad; Stärkelsebaserad; Vaxbaserad; Vete-/mjölbaserad; Annat
sl-SI: Lastnosti mase za oblikovanje: Na osnovi papirne mase; Na osnovi polimerov; Slano testo; Na osnovi silikona; Na osnovi škroba; Na osnovi voska; Na osnovi pšenice/moke; Drugo
nb: Basismateriale i modelleringsmasse: Papirmassebasert; Polymerbasert; Trolldeig; Silikonbasert; Stivelsesbasert; Voksbasert; Hvete-/melbasert; Annet
fi: Muovailuvahan pohjamateriaali: Paperimassapohjainen; Polymeeripohjainen; Taikataikina; Silikonipohjainen; Tärkkelyspohjainen; Vahapohjainen; Vehnä-/jauhopohjainen; Muu
ja: 粘土のベース素材: 紙パルプベース; ポリマーベース; 塩粘土; シリコーンベース; でんぷんベース; ワックスベース; 小麦/小麦粉ベース; その他
ro-RO: Materialul de bază al plastilinei pentru modelaj: Pe bază de pastă de hârtie; Pe bază de polimer; Aluat sărat; Pe bază de silicon; Pe bază de amidon; Pe bază de ceară; Pe bază de grâu/făină; Altele
vi: Vật liệu nền dạng bột nặn: Gốc bột giấy; Gốc polymer; Bột nặn muối; Gốc silicone; Gốc tinh bột; Gốc sáp; Gốc lúa mì/bột mì; Khác
ru: Базовый материал массы для лепки: На основе бумажной массы (папье-маше); Полимерная (полимерная глина); Соленое тесто; Силиконовая; На основе крахмала; На основе воска; На основе пшеницы/муки; Другое
tr: Modelleme hamuru taban malzemesi: Kâğıt hamuru bazlı; Polimer bazlı; Tuz hamuru; Silikon bazlı; Nişasta bazlı; Balmumu bazlı; Buğday/un bazlı; Diğer
da: Grundmateriale i modellervoks: Papirmassebaseret; Polymerbaseret; Trylledej; Silikonebaseret; Stivelsesbaseret; Voksbaseret; Hvede-/melbaseret; Andet
cs: Základní materiál pro modelovací těsto: Na bázi papíroviny; Na bázi polymerů; Slané těsto; Na bázi silikonu; Na bázi škrobu; Na bázi vosku; Na bázi pšenice/mouky; Jiné
th: วัสดุพื้นฐานสำหรับปั้นดินน้ำมัน: สูตรเยื่อกระดาษ; สูตรพอลิเมอร์; แป้งเกลือ; สูตรซิลิโคน; สูตรแป้ง; สูตรแว็กซ์; สูตรแป้งสาลี; อื่นๆ